臺灣臺北地方法院交通事件裁定　　　　 96年度交聲字第627號
　　原處分機關　臺北市交通事件裁決所
　　聲明異議人
　　即受處分人　甲○○
上開受處分人因違反道路交通管理處罰條例案件，對於臺北市交
通事件裁決所於中華民國九十六年五月十八日所為之處分（北市
裁二字第裁二二—Ａ00000000號）聲明異議，本院裁定
如下：
    主  文
異議駁回。
    理  由
一、按圓形紅燈顯示之意義：(一)車輛面對圓形紅燈表示禁止通行
    ，不得超越停止線或進入路口。(二)車輛面對與圓形紅燈同亮
    之箭頭綠燈時，得依箭頭綠燈之指示行進。(三)在未設行人專
    用號誌之處，行人面對圓形紅燈時，不管有無箭頭綠燈皆禁
    止通行；汽車駕駛人，行經有燈光號誌管制之交岔路口闖紅
    燈者，處新臺幣（下同）一千八百元以上新臺幣五千四百元
    以下罰鍰；汽車駕駛人有道路交通管理處罰條例第五十三條
    之情形者，除依原條款處罰鍰外，並記違規點數三點，道路
    交通標誌標線號誌設置規則第二百零六條第五款、道路交通
    管理處罰條例第五十三條第一項、第六十三條第一項第三款
    分別定有明文。次按駕駛小型車違反道路交通管理處罰條例
    第五十三條之事件，期限內繳納或到案聽候裁決者，處二千
    七百元罰鍰，本件案發時之違反道路交通管理事件統一裁罰
    基準及處理細則第二條第二項亦定有明文。
二、本件聲明異議人即受處分人甲○○於民國九十六年三月十八
    日下午六時三十八分許，駕駛車牌號碼為ＤＯ—九五二二號
    自用小客車途經臺北市○○○路與長安東路交岔路口時明知
    其駕駛車輛所應依據之燈光號誌顯示紅燈，竟不遵守該燈光
    號誌之管制而闖紅燈欲左轉，為設置該處之微電腦闖紅燈暨
    自動測速照相儀器測速並採證拍攝照片二張而由臺北市政府
    交通警察大隊邱健榮警員以受處分人違反道路交通管理處罰
    條例第五十三條第一項行經有燈光號誌管制之交岔路口闖紅
    燈之規定，逕行對受處分人開立北市警交大字第Ａ0000
    0000號之舉發通知單並指定應於九十六年五月一日前前
    往原處分機關即臺北市交通事件裁決所聽候裁決或繳納罰鍰
    ，經受處分人依限前往原處分機關申訴，原處分機關認受處
    分人確有上開交通違規行為，乃依據道路交通管理處罰條例
    第五十三條第一項、第六十三條第一項第三款（漏引第一項
    第三款）之規定裁處二千七百元之罰鍰，並記違規點數三點
    。
三、受處分人具狀就其於上開時間確有駕駛其所有之上開車輛行
    經上開地點欲左轉等情固不否認，惟否認有何交通違規行為
    ，並辯稱：當時伊從建國高架橋下要左轉長安東路，原是綠
    燈，接近停止線時已轉紅燈，伊即踩剎車，但車輛停止時已
    超過停止線，而遭拍照舉發。另可由採證照片上顯示伊車尾
    之剎車燈均有亮起可知伊確實有踩剎車，所以伊之情形應與
    未減速而直接通過不同云云。經查：本案受處分人駕駛上開
    車輛行經上開地點時，於應遵守之燈光號誌顯示紅燈後三秒
    時超越停止線駛壓感應圈，即由設置該處之微電腦闖紅燈暨
    自動測速照相儀器拍攝第一張照片，上開車輛仍未剎停而繼
    續以時速十六公里之速度駛入上開交岔路口，此時即由上開
    儀器於顯示紅燈後四秒四拍攝第二張照片，此分觀諸卷附採
    證照片二張及第一張照片上方第二排右側「Ｒ０３0 」、第
    二張照片上方第二排右側「Ｒ０４4 」及第二張照片上方第
    三排右側「Ｖ＝１６」之數字及本院公務電話紀錄可資佐證
    ，是依據前開規定及說明，本件受處分人所有之上開車輛於
    上開時間、地點確有違反燈光號誌管制而闖紅燈之行為，堪
    以認定，受處分人上開所辯，顯屬事後卸責之詞，難以採信
    。從而原處分機關依道路交通管理處罰條例第五十三條第一
    項及第六十三條第一項第三款之規定裁處二千七百元之罰鍰
    及並記違規點數三點之裁決，核與上開規定並無違誤，本件
    聲明異議為無理由，應予駁回。
據上論斷，應依道路交通案件處理辦法第十九條，裁定如主文。
中　　華　　民　　國　　96　　年　　6 　　月　　8 　　日
                        臺灣臺北地方法院交通法庭
                            法  官  唐于智
上正本證明與原本無異。
如不服本裁定，應於裁定送達後5 日內向本院提出抗告狀。
                            書記官  李玟郁
中　　華　　民　　國　　96　　年　　6 　　月　　8 　　日
